【裁判字號】    98,易,2061
【裁判日期】    981030
【裁判案由】    詐欺
【裁判全文】
臺灣臺北地方法院刑事判決              98年度易字第2061號
公  訴  人  臺灣臺北地方法院檢查署檢察官
被      告  乙○○
上列被告因詐欺案件，經檢察官聲請簡易判決處刑（98年度偵字
第11329號），本院認為不宜，改依通常程序判決如下：
    主  文
乙○○幫助意圖為自己不法之所有，以詐術使人將本人之物交付，
處拘役伍拾日，如易科罰金，以新臺幣壹仟元折算壹日。緩刑貳
年。
    事  實
一、乙○○明知金融帳戶為個人理財工具，申請開設金融帳戶並
    無任何特殊之限制，一般民眾皆可以存入最低開戶金額之方
    式申請之，且一個人可以在不同之金融機構申請多數之存款
    帳戶使用，取得甚易。而可預見時下以電話詐騙促使被害人
    以現金存款或操作銀行自動付款機而詐取金錢之行為甚為猖
    獗，且廣為媒體報導，並經政府有關機關呼籲，不要受騙。
    依一般人之社會生活經驗，苟不以自己名義申請開戶，卻向
    不特定人蒐集大量他人之帳戶供己使用，其目的極可能利用
    該帳戶供作非法之用，又對交付帳戶供他人使用雖無必然遭
    該他人利用為遂行詐欺取財犯罪之確信，惟乙○○竟仍以該
    他人縱持以遂行財產犯罪亦不違本意，而基於幫助他人為詐
    欺取財之不確定犯意，於民國97年10月間，在臺灣地區內某
    不詳處所，將其所有戶名為乙○○之華南商業銀行福和分行
    （下稱華南銀行）、帳號000000000000號之存摺與提款卡，
    交付予姓名、年籍不詳之詐騙集團成員，並告知提款卡密碼
    。嗣該詐騙集團成員旋基於意圖為自己不法所有之犯意，於
    97年10月1 日19時許，撥打電話予甲○○，向甲○○佯稱：
    欲出售3C商品，以致甲○○陷於錯誤，於97年10月2 日0 時
    18分許，依指示操作提款機設備後，帳戶內存款新臺幣（下
    同）6, 006元（起訴書誤載為6,000 元）即遭轉帳至甲○○
    所提供之上開華南銀行帳戶內。
二、案經臺中縣政府警察局豐原分局移送臺灣臺北地方法院檢察
    署檢察官偵查後聲請簡易判決處刑。
    理  由
壹、程序方面：
    按被告以外之人於審判外之言詞或書面陳述，除法律有規定
    者外，不得作為證據。又被告以外之人於審判外之陳述，雖
    不符前4 條之規定，而經當事人於審判程序同意作為證據，
    法院審酌該言詞陳述或書面陳述作成時之情況，認為適當者
    ，亦得為證據。當事人、代理人或辯護人於法院調查證據時
    ，知有第159 條第1 項不得為證據之情形，而未於言詞辯論
    終結前聲明異議者，視為有前項同意，刑事訴訟法159 條第
    1項、第159條之5分別定有明文。查證人甲○○於警詢中所
    為之陳述，固係審判外之陳述而屬傳聞證據，惟檢察官、被
    告乙○○就上開審判外之陳述，於本院審理中，並不爭執證
    據能力，復未曾於言詞辯論終結前聲明異議，而本院審酌該
    證人陳述作成時之情況，並無違法取證及證明力過低之瑕疵
    ，亦認以之作為證據為適當，依前揭規定說明，自得為證據
    。
貳、實體方面：
一、上開犯罪事實，業據被告於本院行審判程序時坦承不諱（見
    本院98年10月1 日審判筆錄第4 頁），核與證人甲○○於警
    詢中（見98年度偵字第11329 號偵查卷第5 頁至第6 頁）證
    述情節相符合，並有卷附臺灣中小企業銀行自動櫃員機交易
    明細表1 張、華南商業銀行福和分行97年11月17日華福和字
    第09700313號函暨所附開戶資料與交易明細資料1 份、華南
    商業銀行福和分行98年5 月27日華福和字第09800127號函暨
    所附存款往來明細表、存款約定書、印鑑卡、身份證影本等
    資料1 份、內政部警政署反詐騙案件紀錄表1 張、臺中縣警
    察局豐原分局大雅分駐所受理詐騙帳戶通報警示簡便格式表
    1 份在卷可稽，足徵被告前開自白與事實相符，洵堪採信。
    本案事證明確，被告犯行洵堪認定，應予依法論科。
二、核被告所為，係犯刑法第30條第1 項前段、第339 條第1 項
    之幫助詐欺取財罪。被告幫助犯罪集團犯前開詐欺取財犯行
    ，應依刑法第30條第2 項之規定，按正犯之刑減輕之。爰審
    酌被告提供帳戶幫助他人犯罪，致使真正犯罪者難以被查獲
    ，助長詐欺犯罪風氣猖獗，破壞社會治安及金融秩序甚鉅，
    並使證人甲○○受有損害，惟被告僅提供帳戶，尚未直接參
    與詐欺取財犯行，且非實際獲得暴利之人，情節顯較輕微，
    及參以其犯罪後坦承犯行並已賠償證人甲○○6,006 元損失
    ，有臺灣臺北地方法院公務電話記錄1 份在卷可稽，暨被告
    智識程度、素行良好等一切情狀，量處如主文所示之刑，並
    諭知易科罰金之折算標準。末查，被告前未曾受有期徒刑以
    上刑之宣告，此有臺灣高等法院被告前案紀錄表1 份存卷可
    考，被告因一時失慮致犯本罪，犯後已坦承犯行，尚知悔悟
    ，且已賠償證人甲○○之損失，如前所述，其經此偵、審之
    教訓，自當知所惕勉而無再犯之虞，本院綜核各情認上開對
    被告所宣告之刑以暫不執行為適當，故併予宣告緩刑2 年，
    以啟自新。
三、被告所交付之上開帳戶與提款卡，雖係供犯罪所用之物，但
    未經扣案，迄今仍未取回，且非義務沒收之物，爰不為沒收
    之諭知，附此敘明。
據上論斷，應依刑事訴訟法第452 條、第299 條第1 項前段，刑
法第30條第1 項前段、第2 項、第339 條第1 項、第41條第1 項
前段、第74條第1 項第1 款，刑法施行法第1 條之1 ，判決如主
文。
本案經檢察官楊婉鈺到庭執行職務。
中    華    民    國    98    年    10    月    30    日
                          臺灣臺北地方法院刑事第十七庭
                                審判長法  官  劉煌基
                                      法  官  楊雅清
                                      法  官  賴淑美
以上正本證明與原本無異。
如不服本判決應於收受送達後10日內向本院提出上訴書狀，並應
敘述具體理由；其未敘述上訴理由者，應於上訴期間屆滿後20日
內向本院補提理由書（均須按他造當事人之人數附繕）「切勿逕
送上級法院」。
                                      書記官  許翠燕
中    華    民    國    98    年    11    月    3     日
附錄本案論罪科刑法條：
刑法第339條
意圖為自己或第三人不法之所有，以詐術使人將本人或第三人之
物交付者，處五年以下有期徒刑、拘役或科或併科一千元以下罰
金。
以前項方法得財產上不法之利益或使第三人得之者，亦同。
前二項之未遂犯罰之。


司法院資訊處製作；財團法人民間司法改革基金會備份。
